【裁判字號】    94,訴,1477
【裁判日期】    950307
【裁判案由】    毒品危害防制條例
【裁判全文】
臺灣板橋地方法院刑事判決              94年度訴字第1477號
公  訴  人  臺灣板橋地方法院檢察署檢察官
被      告  甲○○
上列被告因違反毒品危害防制條例案件，經檢察官提起公訴（94
年度核退毒偵字第1232號）及移送併辦（95年度毒偵字第19號）
，本院依簡式審判程序判決如下：
    主  文
甲○○連續施用第一級毒品，累犯，處有期徒刑柒月；扣案如附
表編號一所示之物沒收銷燬之，附表編號二、三所示之物均沒收
。又連續施用第二級毒品，累犯，處有期徒刑柒月；扣案如附表
編號四、五所示之物均沒收銷燬之，附表編號二、三所示之物均
沒收。應執行有期徒刑壹年；扣案如附表編號一、四、五所示之
物均沒收銷燬之，附表編號二、三所示之物均沒收。
    事  實
一、甲○○前因施用毒品案件，經送觀察、勒戒後，認無繼續施
    用毒品之傾向，而由臺灣士林地方法院檢察署檢察官以八十
    七年度偵字第八六三八號為不起訴處分；復因施用第二級毒
    品，經送觀察、勒戒及強制戒治後，於民國八十九年八月二
    十九日執行強制戒治完畢釋放，此次施用毒品犯行並經檢察
    官提起公訴，由臺灣士林地方法院以八十八年度易字第一０
    一四號判處有期徒刑六月確定，於八十九年十二月二日易科
    罰金執行完畢。其復因傷害及妨害家庭案件，分別經臺灣士
    林地方法院以九十年度簡字第一０六五號判處有期徒刑四月
    ，及由臺灣臺北地方法院以九十年度易字第一八九四號判處
    有期徒刑三月、經臺灣高等法院以九十一年度上易字第二一
    五五號駁回上訴而確定，上開二罪經定應執行刑有期徒刑七
    月，於九十二年七月二十二日易科罰金執行完畢。詎猶不知
    悔改，於前次強制戒治執行完畢釋放後五年內，基於施用第
    一級毒品海洛因之概括犯意，自九十四年五月二十日起至同
    年十二月十三日止，在臺北縣三重市○○路之某釣蝦場內，
    以將海洛因捲入香煙內吸食之方式，連續施用海洛因四次；
    另基於施用第二級毒品甲基安非他命之概括犯意，自九十四
    年五月十七日起至同年十二月十三日止，在臺北縣三重市○
    ○街一七五巷七十五號三樓租屋處，以將甲基安非他命放置
    於鋁箔紙上燒烤吸食之方式，連續施用甲基安非他命四、五
    次。嗣先於九十四年五月二十日晚間八時許，為警在臺北縣
    三重市○○街新龍門市場前查獲，並扣得如附表編號五所示
    之物；再於九十四年十二月十三日下午五時許，在臺北縣蘆
    洲市○○路二六九巷與重陽二街口為警查獲，另扣得附表編
    號一至四所示之物。
二、案經臺北市政府警察局萬華分局移送臺灣板橋地方法院檢察
    署檢察官偵查起訴，及由臺北縣政府警察局蘆洲分局報告同
    署檢察官偵查後移送併辦。本院於準備程序進行中，被告甲
    ○○就被訴事實為有罪之陳述，經告知簡式審判程序之旨，
    並聽取公訴人、被告之意見後，本院合議庭裁定由受命法官
    獨任進行簡式審判程序。
    理  由
一、上揭犯罪事實，業據被告於本院準備程序、審理時均自白不
    諱，其於九十四年五月二十日、同年十二月十三日二度為警
    查獲後採集之尿液檢體，經送臺灣檢驗科技股份有限公司以
    酵素免疫分析法初驗、氣相層析質譜儀法確認之結果，均呈
    嗎啡、甲基安非他命陽性反應，有該公司先後於九十四年六
    月三日、同年十二月二十五日出具之濫用藥物尿液檢驗報告
    二份、臺北市政府警察局偵辦毒品案件尿液檢體委驗單及臺
    北縣政府警察局蘆洲分局偵辦毒品案件尿液代號對照表各一
    紙在卷可憑，足認被告上開自白與事實相符。又被告於前揭
    期日為警扣得之如附表編號一、四、五所示之物，經送驗結
    果，其中附表編號一之物含海洛因成分，淨重一點二公克、
    空包裝重零點二六公克，附表編號四、五之物則均含甲基安
    非他命成分，前者重零點九公克，後者驗餘淨重合計為十八
    點五八公克之事實，復有法務部調查局調科壹字第０６００
    １１１０６號鑑定通知書、臺北市政府警察局九十四年十月
    二十一日北市鑑毒字第四八一號鑑驗通知書及臺北縣政府警
    察局蘆洲分局查獲涉嫌毒品危害防制條例案之毒品初步鑑驗
    報告書各一紙附卷可稽，另有如附表編號二、三之物扣案可
    佐，益徵被告所施用之毒品，確為海洛因及甲基安非他命無
    訛。再者，被告前因施用毒品案件，經送觀察、勒戒後，認
    無繼續施用毒品之傾向，而由臺灣士林地方法院檢察署檢察
    官以八十七年度偵字第八六三八號為不起訴處分，復因施用
    第二級毒品，經送觀察、勒戒及強制戒治後，於八十九年八
    月二十九日執行強制戒治完畢釋放之事實，亦有臺灣高等法
    院被告前案紀錄表一份在卷可考。從而被告於前次強制戒治
    執行完畢釋放後，五年內再犯施用第一級、第二級毒品罪，
    事證明確，其犯行堪予認定。
二、核被告所為，係犯毒品危害防制條例第十條第一項之施用第
    一級毒品罪，及同條第二項之施用第二級毒品罪。其持有海
    洛因、甲基安非他命之低度行為，皆為施用之高度行為所吸
    收，均不另論罪。被告自九十四年五月二十日起至同年十二
    月十三日止，期間多次施用海洛因，另自九十四年五月十七
    日起至同年十二月十三日止，期間多次施用甲基安非他命之
    犯行，均時間緊接，所犯各係構成要件相同之罪，顯各基於
    概括犯意為之，皆為連續犯，應依法各論以一罪，並均加重
    其刑。又被告前因傷害及妨害家庭案件，分別經臺灣士林地
    方法院以九十年度簡字第一０六五號判處有期徒刑四月，及
    由臺灣臺北地方法院以九十年度易字第一八九四號判處有期
    徒刑三月、經臺灣高等法院以九十一年度上易字第二一五五
    號駁回上訴而確定，上開二罪經定應執行刑有期徒刑七月，
    於九十二年七月二十二日易科罰金執行完畢之事實，有臺灣
    高等法院被告前案紀錄表一份在卷可考，其受有期徒刑之執
    行完畢，五年內再犯本件有期徒刑以上之罪，為累犯，應依
    法遞加重其刑。所犯上開二罪，犯意各別，行為互殊，應分
    論併罰。檢察官雖僅就被告於九十四年五月二十日晚間九時
    五十分許為警採尿前回溯二十六小時、九十六小時內之施用
    第一級、第二級毒品犯行提起公訴，惟前揭犯罪事實欄所載
    之其餘施用毒品犯行，與起訴部分均有連續犯之裁判上一罪
    關係，皆為起訴效力所及，其中九十四年十二月十三日之施
    用海洛因、甲基安非他命犯行並據檢察官移送併辦，本院自
    得併予審究。爰審酌被告前已有多次施用毒品之前案紀錄，
    均猶不能遠離毒品，顯然漠視法令之禁制，自我克制能力薄
    弱，惟其坦承犯行之犯後態度，暨施用之期間、次數等一切
    情狀，分別量處如主文所示之刑，並定其應執行刑。扣案如
    附表編號一、四、五所示之物，其中分屬第一級、第二級毒
    品之海洛因、甲基安非他命部分，應依毒品危害防制條例第
    十八條第一項前段規定沒收銷燬之；至於裝盛上開毒品之外
    包裝袋七個，因鑑驗毒品之標準作業流程，毒品秤重主要以
    傾倒方式，必要時輔以刮杓刮取，儘可能將原送驗包裝物內
    毒品與包裝物分離後個別秤重，所得之毒品重量登載為「淨
    重」，包裝物重量則登載為「空包裝重」，然依上述二種方
    式分離，原送驗包裝物內均仍會有微量毒品成分殘留，此為
    本院歷來辦理毒品案件職務上所知悉，並有法務部調查局九
    十四年四月十二日調科壹字第０九四００一一四七四０號函
    一紙附卷可憑，上開毒品之外包裝袋七個，既均仍含有微量
    海洛因、甲基安非他命成分無法析離，爰併依前揭規定宣告
    沒收銷燬之。另扣案如附表編號二、三所示之物，均為被告
    所有供其施用海洛因、甲基安非他命所用之物，爰依刑法第
    三十八條第一項第二款之規定宣告沒收。
三、如不服本判決，得自收受送達之日起十日內，向本院提出上
    訴。
據上論斷，應依刑事訴訟法第二百七十三條之一第一項、第二百
九十九條第一項前段，毒品危害防制條例第十條第一項、第二項
、第十八條第一項前段，刑法第十一條前段、第五十六條、第四
十七條、第五十一條第五款、第三十八條第一項第二款，判決如
主文。
本案由檢察官王育珍提起公訴，經檢察官溫祖德到庭執行職務。
中    華    民    國    95    年    3     月    7     日
                  刑事第九庭    法  官  劉元斐
上列正本證明與原本無異。
如不服本判決，應於判決送達後十日內向本院提出上訴書狀 (應
附繕本)， 上訴於臺灣高等法院。
                                書記官  郭玉芬
中    華    民    國    95    年    3     月    7     日
附錄本案論罪科刑法條全文：
毒品危害防制條例第十條：
施用第一級毒品者，處六月以上五年以下有期徒刑。
施用第二級毒品者，處三年以下有期徒刑。
附表
┌──┬───────┬───────────┬───────┬─────────┐
│編號│名稱          │數量                  │應處理情形    │附註              │
├──┼───────┼───────────┼───────┼─────────┤
│一  │第一級毒品海洛│一包（淨重一點二公克，│沒收銷燬之    │九十四年十二月十三│
│    │因            │空包裝重零點二六公克）│              │日之扣案物（見九十│
│    │              │                      │              │五年度毒偵字第十九│
│    │              │                      │              │號偵查卷）        │
├──┼───────┼───────────┼───────┼─────────┤
│二  │分裝袋        │二個                  │沒收          │同上              │
├──┼───────┼───────────┼───────┼─────────┤
│三  │湯匙          │一支                  │沒收          │同上              │
├──┼───────┼───────────┼───────┼─────────┤
│四  │第二級毒品甲基│一包（重零點九公克）  │沒收銷燬之    │同上              │
│    │安非他命      │                      │              │                  │
├──┼───────┼───────────┼───────┼─────────┤
│五  │第二級毒品甲基│五包（驗餘淨重十八點五│沒收銷燬之    │九十四年五月二十日│
│    │安非他命      │八公克）              │              │之扣案物（見九十四│
│    │              │                      │              │年度核退毒偵字第一│
│    │              │                      │              │二三二號偵查卷）  │
└──┴───────┴───────────┴───────┴─────────┘


司法院資訊處製作；財團法人民間司法改革基金會備份。
